【裁判字號】    90,易,766
【裁判日期】    901130
【裁判案由】    毀損
【裁判全文】
臺灣桃園地方法院刑事判決                            九十年度易字第七六六號
    公  訴  人  臺灣桃園地方法院檢察署檢察官
    被      告  甲○○
右列被告因毀損案件，經檢察官聲請簡易判決處刑（八十九年度偵字第一０二八二號
號），本院認不宜適用簡易程序，改以通常程序審理，判決如左︰
    主  文
甲○○損壞他人汽車左前車門及左前輪上方板金處，足以生損害於他人，處有期徒刑
伍月，如易科罰金以參佰元折算壹日。
    事  實
一、甲○○於民國（下同）八十九年四月二十一日凌晨零時三十分許，駕駛車牌Ｔ五
    ─五九七一號自小貨車，沿經國道一號公路南向行駛至幼獅交流道下高速公路，
    不慎追撞由乙○○所駕車號Ｇ９〡８１０２號之前車後，旋開車再由前揭交流道上
    高速公路沿內側車道往楊梅方向行駛離去，乙○○立駕車自後尾隨，先後二次從
    曾車右側靠近，欲將曾車攔停，曾某見狀竟基於毀損他人之物之犯意，接續二次
    駕車撞擊劉車之左側致劉車之左前車門及左前輪上方板金凹損而無法再行駕駛，
    曾某即趁機逃逸。
二、案經被害人乙○○訴由國道公路警察局第一警察隊報請台灣桃園地方法院檢察署
    檢察官偵查起訴。
    理  由
一、訊據被告甲○○矢口否認涉有前揭犯行，辯稱：案發前一日下午八時許即已返家
    ，至案發時止，均不曾外出出云云。惟查，右開事實，迭據告訴人乙○○指述歷
    歷，並指認確係被告開車撞擊伊車，而告訴人於遭追撞後曾刻意驅車接近被告自
    小貨車欲將被告攔停，更於接近中遭被告駕車撞擊二次，自對於被告長相記憶深
    刻，當不致誤認，是被告空言案發時刻不在場，核為卸責之詞，委無可取，其犯
    行事證明確，堪以認定。
二、核被告所為，係犯刑法第三百五十四條之毀損罪。爰審酌被告於車輛高速行進間
    罔顧他人人車安全，逕以車輛衝撞他車，所生危險不言可喻及犯後復飾詞否認等
    一情狀，量處如主文所示之刑並諭知易科罰金之折算標準。
據上論斷，應依刑事訴訟法第二百九十九條第一項前段、第四百五十二條、刑法第三
百五十四條、第四十一條第一項、罰金罰鍰提高標準條例第一條、第二條，判決如主
文。
本案經檢察官黃錦秋到庭執行職務。
中      華      民      國      九十        年    十一    月    三十    日
                                  臺灣桃園地方法院刑事第一庭
                                      法  官   潘政宏
右正本證明與原本無異。
如不服本判決，應於判決送達後十日內向本院提出上訴狀( 應附繕本 )，上訴於臺灣
高等法院。
                                      書記官   王月香
中        華        民        國    九十    年    十二    月     五    日
附錄論罪科刑法條：
刑法第三百五十四條
毀棄、損壞前二條以外之他人之物或致令不堪用，足以生損害於公眾或他人者，處二
年以下有期徒刑、拘役或五百元以下罰金。


司法院資訊處製作；財團法人民間司法改革基金會備份。
